臺灣高等法院刑事判決　　　　　　　 100年度上訴字第1926號
上訴人即
被　　告　江昌宏
上列上訴人即被告因毒品危害防制條例案件，不服臺灣板橋地方
法院100 年度訴字第713 號，中華民國100 年4 月29日第一審判
決（起訴案號：臺灣板橋地方法院檢察署100 年度毒偵字第570
號），提起上訴，本院判決如下：
    主  文
上訴駁回。
    理  由
一、依刑事訴訟法第350 條、第361 條、第362 條、第367 條規
    定，不服地方法院之第一審判決而上訴者，須提出上訴書狀
    ，並應敘述具體理由，為上訴必備之程式；其所提出之書狀
    未敘述上訴理由，或僅曾以言詞陳述上訴理由者，均應於上
    訴期間屆滿後20日內補提理由書於第一審法院。第一審法院
    經形式審查，認逾期未補提上訴理由者，應定期間先命補正
    ；逾期未補正者，為上訴不合法律上之程式，應以裁定駁回
    。又雖已提出上訴理由，但所提非屬具體理由者，則由第二
    審法院以上訴不合法律上之程式，判決駁回之。而所謂具體
    理由，必係依據卷內資料或提出新事證，指摘或表明第一審
    判決有何採證認事、用法或量刑等足以影響判決本旨之不當
    或違法，而構成應予撤銷之具體事由，始足當之。若僅泛言
    指摘原判決認事用法不當或量刑過重、過輕，而未依上述意
    旨舉出具體事由；或形式上雖已指出具體事由，但該事實縱
    係屬實，亦顯然不足以認為原判決有何不當或違法者，皆難
    謂係具體理由，俾與第二審上訴制度旨在請求第二審法院撤
    銷、變更第一審不當或違法之判決，以實現個案救濟之立法
    目的相契合，並節制濫行上訴（最高法院100 年度臺上字第
    208 號判決意旨參照）。亦即所謂具體上訴理由：（一）須
    指出原判決有不當或違法之處；（二）須依據卷內既有訴訟
    資料或提出新事實、新證據為具體指摘；（三）所指判決不
    當、違法情形須實際上存在；（四）所指判決不當、違法情
    形須足以構成撤銷原判決之理由。
二、上訴人即被告上訴意旨略以：被告就本件犯罪事實，業已坦
    承在案，本應接受法律之懲罰，惟被告並非吸食毒品遊走好
    閒之徒，乃係從事水電工作，有正當職業及穩定之收入，因
    誤交損友，一時失慮，受損友之誘惑吸食毒品而致罹犯本案
    ，深感後悔莫及，為遠離損友及毒品之誘惑，毅然斷絕與損
    友之聯繫，毅然前往亞東醫院接受診治，診治期間狀況良好
    ，深具悔意，有心改過，乞求能有自新之機會。被告行為雖
    不當，但被告並非惡性重大致人生命危險於不顧之惡徒，且
    已自行前往亞東醫院長期接受毒品戒治之治療，痛定思痛欲
    杜絕毒品之危害，被告意志堅定，應無再犯之虞。被告犯罪
    後態度良好，並非矯辯卸責之罪犯，由案發當時被告經警方
    臨檢，同意警方搜索，並於原審準備程序認罪等情可悉，被
    告若因本案入監服刑，刑罰實有過重，為此請酌予減輕其刑
    ，以利自新等語。
三、本院查：
（一）被告江昌宏前因施用毒品案件，經臺灣桃園地方法院以97
      年度毒聲字第853 號裁定送觀察、勒戒後，認無繼續施用
      毒品之傾向，於民國97年10月24日執行完畢釋放出所，並
      經臺灣桃園地方法院檢察署檢察官以97年度毒偵字第3239
      號為不起訴處分確定。詎猶不知悔改，於前揭觀察、勒戒
      執行完畢釋放後5 年內，基於施用第一級毒品海洛因及第
      二級毒品甲基安非他命之犯意，於100 年1 月3 日19時30
      分許，在新北市○○區○○街46號3 樓友人住處，以將海
      洛因摻在香菸內點燃吸食之方式，施用第一級毒品海洛因
      1 次；再將甲基安非他命置於玻璃球吸食器內燒烤吸食其
      煙霧之方式，施用第二級毒品甲基安非他命1 次。嗣於同
      日21時10分許，江昌宏駕駛車牌號碼3969－QX號自用小客
      車在新北市三重區○○○路97號前臨時停車時，為警臨檢
      盤查，經其同意搜索而於上開小客車內扣得其所有供施用
      海洛因所用之包裝袋1 個（起訴書誤載為海洛因殘渣袋1
      個，下同），復經其同意採尿送驗結果，呈鴉片類嗎啡及
      甲基安非他命陽性反應。
（二）原審以被告上揭犯罪事實，業據被告於原審審理中坦承不
      諱（見原審卷第14頁背面、第17頁背面），且被告在警局
      經其同意採尿送驗之結果，確呈第一級毒品海洛因之代謝
      物嗎啡及第二級毒品甲基安非他命之代謝物甲基安非他命
      陽性反應等情，有臺灣檢驗科技股份有限公司100年1月21
      日出具之報告編號：UL/2011/00000000號濫用藥物檢驗報
      告、新北市政府警察局三重分局查獲毒品案件被移送者姓
      名、代碼對照表、尿液檢體監管紀錄表各 1份存卷足稽，
      並有包裝袋1 個扣案可佐（見毒偵卷第22頁、第26頁、第
      42頁至第43頁），足見被告自白核與事實相符。被告上開
      施用第一級毒品罪及施用第二級毒品罪之犯行，事證明確
      。而被告前因施用毒品案件，經臺灣桃園地方法院以97年
      度毒聲字第853 號裁定送觀察、勒戒後，認無繼續施用毒
      品之傾向，於97年10月24日執行完畢釋放出所，並經臺灣
      桃園地方法院檢察署檢察官以97年度毒偵字第3239號為不
      起訴處分確定等情，有臺灣高等法院被告前案紀錄表1 份
      在卷足憑，其於觀察、勒戒執行完畢釋放後5 年內再犯本
      件施用第一、二級毒品之罪，足認被告犯毒品危害防制條
      例第23條第2 項之規定，即應依法追訴處罰。復衡以海洛
      因及甲基安非他命分屬毒品危害防制條例第2 條第2 項第
      1 款、第2 款所規定之第一、二級毒品，核被告所為，係
      犯毒品危害防制條例第10條第1 項施用第一級毒品罪及同
      條第2 項施用第二級毒品罪，且其於施用前、後持有海洛
      因及甲基安非他命之低度行為，為其施用之高度行為所吸
      收，均不另論罪。被告所犯上開2 罪間，犯意各別，行為
      互殊，應予分論併罰。並審酌被告前曾因施用毒品案件經
      觀察、勒戒之程序，竟猶不知悔改，復再犯本件施用毒品
      罪，顯然無視毒品對於其自身健康之戕害及對於社會安全
      與公共秩序之潛在危害，惟念及施用毒品固戕害個人健康
      至鉅，然就他人權益之侵害仍屬有限，兼衡其犯罪動機、
      目的、手段，且犯後坦承犯行，態度良好等一切情狀，分
      別量處如主文所示之刑，並定其應執行之刑。扣案之包裝
      袋1 個，為被告所有供本件施用海洛因所用之物，業據被
      告供承在卷，依刑法第38條第1 項第2 款之規定宣告沒收
      為由，依刑事訴訟法第273 條之1 第1 項、第299 條第1
      項前段，毒品危害防制條例第10條第1 項、第2 項，刑法
      第11條前段、第51條第5 款、第38條第1 項第2 款之規定
      ，對於被告施用第一級毒品部分，量處有期徒刑7 月，扣
      案之包裝袋1 個沒收之；施用第二級毒品部分，量處有期
      徒刑3 月。應執行有期徒刑8 月，扣案之包裝袋1 個沒收
      之。經核其認事用法均無違誤，量刑亦無失當之處。
（三）被告固以「被告就本件犯罪事實，業已坦承在案，本應接
      受法律之懲罰，惟被告並非吸食毒品遊走好閒之徒，乃從
      事水電工作，有正當職業及穩定之收入，因誤交損友，一
      時失慮，受損友之誘惑吸食毒品而致罹犯本案，深感後悔
      莫及，為遠離損友及毒品之誘惑，毅然斷絕與損友之聯繫
      ，毅然前往亞東醫院接受診治，診治期間狀況良好，深具
      悔意，有心改過，乞求能有自新之機會」、「被告行為雖
      不當，但被告並非惡性重大致人生命危險於不顧之惡徒，
      且已自行前往亞東醫院長期接受毒品戒治之治療，痛定思
      痛欲杜絕毒品之危害，被告意志堅定，應無再犯之虞」為
      由提起上訴；惟查，被告前開上訴主張，經核並未依據卷
      內既有訴訟資料或提出新事實、新證據為具體指摘。此外
      ，被告復上訴主張「被告犯罪後態度良好，並非矯辯卸責
      之罪犯，由案發當時被告經警方臨檢，同意警方搜索，並
      於原審準備程序認罪等情可悉，被告若因本案入監服刑，
      刑罰實有過重」云云，經核或係以其個人事由，或係以原
      審業已審酌之事項，請求減輕其刑，均非以原審判決有何
      違法、不當之處，請求撤銷改判。是以，被告前開上訴意
      旨，顯均未具體指述原審判決有何不當或違法之處，亦未
      依據卷內既有訴訟資料或提出新事實、新證據為具體指摘
      ，原審判決經核亦無不當、違法之情形，揆諸前揭規定說
      明，被告前開上訴難認有具體理由。
（四）綜上，被告之上訴不合法律上程式，爰不經言詞辯論程序
      ，逕予駁回。
四、據上論斷，應依刑事訴訟法第367條前段、第372條，判決如
    主文。
中    華    民    國   100    年    6     月    30    日
                  刑事第九庭  審判長法  官  陳貽男
                                    法  官  蔡聰明
                                    法  官  蔡守訓
以上正本證明與原本無異。
如不服本判決，應於收受送達後十日內向本院提出上訴書狀，其
未敘述上訴之理由者並得於提起上訴後十日內向本院補提理由書
（均須按他造當事人之人數附繕本）。「切勿逕送上級法院」。
                                    書記官  許俊鴻
中    華    民    國   100    年    7     月    4     日